臺灣臺中地方法院刑事判決　　　　　　　　　　　　九十三年度訴緝字第二六號
　　公　訴　人　臺灣臺中地方法院檢察署檢察官
　　被　　　告　丙○○
右列被告因偽造文書案件，經檢察官提起公訴（九十一年度偵字第一二五九七號），
本院合議庭裁定改以簡式審判程序審理，判決如左：
    主  文
丙○○行使偽造私文書，足以生損害於公眾及他人，處有期徒刑肆月，如易科罰金，
以參佰元折算壹日。
於「內政部警政署國道公路警察局舉發違反道路交通事件通知單」移送聯、迴覆聯上
偽造之「甲○○」署名各壹枚均沒收。
    事  實
一、丙○○於民國九十一年六月二十六日晚間十一時十九分許，駕車行經國道一號公
    路南向一七四公里處（臺中縣大雅鄉境內），因交通違規，遭警員取締開單。因
    本身駕駛執照被吊扣中，為免受重罰，竟基於行使偽造私文書之犯意，謊報友人
    甲○○之年籍資料，並在「內政部警政署國道公路警察局舉發違反道路交通事件
    通知單」移送聯「收受通知者簽章」欄位內，偽簽「甲○○」之署名一枚，同時
    複寫於迴覆聯後，交還予警員，表示係甲○○本人收受違規通知，而行使偽造私
    文書，足以生損害於道路管理機關對於交通違規取締之正確性及甲○○個人。
二、案經內政部警政署國道公路警察局第三警察隊報告臺灣臺中地方法院檢察署檢察
    官偵查起訴。
    理  由
一、右揭犯罪事實，業據被告丙○○於本院審理時坦承不諱，核與證人即開單取締之
    警員陳志賢於本院調查中證稱情節相符，並有被告偽造之「內政部警政署國道公
    路警察局舉發違反道路交通事件通知單」一式三聯（通知聯、移送聯、迴覆聯）
    在卷可稽，足見被告自白與事實相符。至被告於本院審理時，雖陳稱：伊被開單
    後，怕害到甲○○，所以當場就主動告訴警察真實姓名云云，似主張其行為符合
    自首減刑要件。惟依證人陳志賢所述：「當時我們在大雅交流道進行酒測，被告
    上交流道後，就在匝道倒車，我們過去攔他下來，向他索閱證件，他說他沒有帶
    證件並自稱甲○○，我們小隊長一直告誡他不要謊報別人的名字，但是被告一直
    堅持他就是甲○○，後來我發現被告貨車上有一名懷孕的女子，我問她與被告何
    關係，她說他們是同居的男女朋友，於是我問該名女子被告的名字，她說被告叫
    丙○○，我們轉向被告求證，但是被告仍堅持他就是甲○○，我們小隊長就以甲
    ○○的名義開立罰單，被告有在罰單上收受人欄簽署甲○○的署名，之後我們將
    被告帶回警局調閱口卡，查證身分，發現被告真實名字叫丙○○」、「（被告是
    在哪裡承認他是丙○○？）到警局看到口卡後，他才承認」等語，可見被告係於
    查獲警員已知悉其冒用他人名義簽收違規單，進而將被告帶回警局時，始承認其
    為丙○○，且被告於檢察官起訴後，屢經合法傳拘不到，嗣經本院發布通緝始到
    案，顯不合「對於未發覺之罪自首而受裁判」之減刑要件，特予敘明。從而本件
    事證明確，被告犯行堪以認定。
二、核被告所為，係犯刑法第二百十六條、第二百十條之行使偽造私文書罪。其在「
    內政部警政署國道公路警察局舉發違反道路交通事件通知單」上偽造「甲○○」
    署名之行為係偽造私文書之部分行為，偽造私文書後持以行使，偽造之低度行為
    應為行使之高度行為所吸收，均不另論罪。爰審酌被告冒用他人名義簽收交通違
    規單，其行為有使無辜之人遭受行政處罰之危險，並妨害道路管理機關對於舉發
    交通違規事件管理之正確性，事後屢經傳拘不到，對於己身犯罪行為未能主動面
    對司法裁判，惟念其於本院審理時，已坦認罪行，態度尚稱良好等一切情狀，量
    處如主文所示之刑，並諭知易科罰金之折算標準。被告於「內政部警政署國道公
    路警察局舉發違反道路交通事件通知單」移送聯、迴覆聯所偽造之「甲○○」署
    名各一枚，屬偽造之署押，不問屬於犯人與否，均應依刑法第二百十九條規定，
    宣告沒收。
據上論斷，應依刑事訴訟法第二百七十三條之一第一項、第二百九十九條第一項前段
，刑法第二百十六條、第二百十條、第四十一條第一項前段、第二百十九條，罰金罰
鍰提高標準條例第二條，判決如主文。
本案經檢察官乙○○到庭執行職務。
中      華      民      國      九十三      年    五    月    二十一    日
                                臺灣臺中地方法院刑事第四庭
                                        法  官  羅  智  文
右正本證明與原本無異。
如不服本判決，應於判決送達後十日內向本院提出上訴狀，上訴於臺灣高等法院臺中
分院( 須附繕本 )。
                                        書記官
中      華      民      國      九十三      年    五    月    二十五    日
附錄論罪科刑法條
刑法第二百十條
偽造、變造私文書，足以生損害於公眾或他人者，處五年以下有期徒刑。
刑法第二百十六條
行使第二百十條至第二百十五條之文書者，依偽造、變造文書或登載不實事項或使登
載不實事項之規定處斷。
